【裁判字號】    99,訴,3176
【裁判日期】    991213
【裁判案由】    毒品危害防制條例
【裁判全文】
臺灣臺中地方法院刑事判決              99年度訴字第3176號
公  訴  人  臺灣臺中地方法院檢察署檢察官
被      告  黃棋偉
指定辯護人  本院公設辯護人  梁乃莉
被      告  羅鼎嵐
選任辯護人  吳榮昌律師
上列被告等因毒品危害防制條例案件，經檢察官提起公訴（99年
度偵字第15382、15385號），本院判決如下：
    主    文
黃棋偉犯如附表一所示之罪，各處如附表一所示之刑。應執行有
期徒刑玖年。扣案之第二級毒品甲基安非他命貳小包(毛重分別
為1.8797、1.9197公克，分別取5.7、14.3毫克進行檢驗已滅失
而不沒收)、MDMA肆拾肆顆，均沒收銷燬之；第三級毒品愷他命
伍小包(毛重分別為5.2301、5.2343、2.4098、5.2382、30.7825
公克，分別取12.7、7.3、5.2、6.8、10.6毫克進行檢驗已滅失
而不沒收）、磅秤壹台、分裝袋壹包，均沒收；未扣案之販賣毒
品所得新臺幣貳萬捌仟玖佰元沒收，如全部或一部不能沒收時，
以其財產抵償之。
羅鼎嵐犯如附表二所示之罪，各處如附表二所示之刑。應執行有
期徒刑陸年拾月。扣案之第二級毒品甲基安非他命壹小包(毛重
0.3765公克，取10.7毫克進行檢驗已滅失而不沒收)、MDMA半顆(
淨重0.1280公克)，均沒收銷燬之；第三級毒品愷他命小包(毛
重分別為1.6805、1.7207、4.1523公克，分別取8、7.6、8.9 毫
克進行檢驗已滅失而不沒收)、白色粉末貳小包、磅秤壹臺、夾
鏈袋壹包及UTEC廠牌白色手機壹支（含門號00000000000SIM卡)
，均沒收；未扣案之販賣毒品所得新臺幣肆仟捌佰元沒收，如全
部或一部不能沒收時，以其財產抵償之。
    犯  罪  事  實
一、黃棋偉（綽號「大胖」）明知甲基安非他命、亞甲基雙氧甲
    基安非他命(下稱MDMA，俗稱「搖頭丸」)、愷他命(即俗稱
    之「K他命」)分別係毒品危害防制條例第2條第2項第2、3款
    所定之第二、三級毒品，不得持有（第三級毒品指純質淨重
    達20公克以上者）、販賣，竟分別基於販賣第二級毒品甲基
    安非他命、MDMA 及第三級毒品愷他命以營利之犯意，持用
    門號0000000000、0000000000號手機為連絡工具或以約定之
    方式，於下列時、地，分別販賣第2級毒品甲基安非他命、
    第2級毒品MDMA、第3級毒品愷他命:
(一)販賣甲基安非他命部分：
   1、於民國99年5月12日中午11時50分許，持用0000000000門
      號手機與羅鼎嵐所持用之0000000000門號手機聯繫交易甲
      基安非他命事宜後，黃棋偉即在其當時位於中華路附近之
      居所內，以新台幣（下同）3000元之價格，販賣約半錢重
      之甲基安非他命予羅鼎嵐。
   2、於99年5月12日晚上8時40分許，持用0000000000門號手機
      與羅鼎嵐所持用之0000000000門號手機聯繫交易甲基安非
      他命事宜後，黃棋偉即在其上開居所附近之肯德基速食店
      內，以1500元之價格，販賣約1公克重之甲基安非他命予
      羅鼎嵐。
   3、於99年6月7日8時10分許，持用0000000000門號手機與賴
      俊瑋所持用之0000000000號手機聯繫交易甲基安非他命事
      宜後，黃棋偉即在臺中市○○路與漢口路口附近，以1000
      元(公訴人誤載為1500元)之價格，販賣甲基安非他命1小
      包予賴俊瑋。
   4、於99年6月9日11時11分許，持用0000000000門號手機與林
      慶霖所持用之0000000000號手機聯繫交易甲基安非他命事
      宜後，黃棋偉即在臺中市○○路與漢口路口附近，以1500
      元之價格，販賣甲基安非他命1小包予林慶霖。
   5、於99年6月13日0時12-20分許，持用0000000000門號手機
      與賴俊瑋所持用之0000000000號手機聯繫交易甲基安非他
      命事宜後，黃棋偉即在臺中市○○路與大業路口附近，以
      10 00元之價格，販賣甲基安非他命1小包予賴俊瑋。
   6、於99年6月29日間凌晨3、4時許，以約定之方式，在羅鼎
      嵐位於臺中市○○區○○路200號6樓602室之居所附近，
      以3000元之價格，販賣甲基安非他命予羅鼎嵐。
(二)販賣MDMA部份：
   1、於99年6月6日8時13分-36分許，持用0000000000門號手機
      與江苑慈所持用之0000000000號手機聯繫交易MDMA事宜後
      ，黃棋偉即在臺中市「優勝美地」汽車旅館，以1200元之
      價格，販賣3顆MDMA予江苑慈。
   2、於99年6月中旬某日，以約定之方式，在羅鼎嵐位於四川
      路之居所附近，以700元之價格，販賣1顆MDMA予羅鼎嵐（
      公訴人誤載為1顆、300元)。
(三)販賣愷他命部分
   1、於99年5月6日0分9分許，持用0000000000門號手機與羅鼎
      嵐所持用之0000000000門號手機聯繫交易愷他命事宜後，
      黃棋偉即在羅鼎嵐當時位於臺中市○○路與民族路口之居
      所附近，以2000元之代價，販賣愷他命予羅鼎嵐。
   2、於99年6月14日6時47分許，持用0000000000門號手機與徐
      啟豪所持用之0000000000門號手機聯繫交易愷他命事宜後
      ，黃棋偉即在臺中市○○路與中港路口附近，以1萬1千元
      ( 公訴人誤載為1萬元)之代價，販賣愷他命30公克予徐啟
      豪。
   3、於99年6月下旬某日，以約定之方式，在羅鼎嵐位於四川
      路之居所附近，以3000元之價格，販賣約10克重之愷他命
      予羅鼎嵐。
 嗣於99年6月30日，經台灣台中地方法院檢察署檢察官指揮警方
 拘提黃棋偉到案，並在臺中市○區○○路965號前，扣得愷他命
 5小包(毛重分別為5.2301、5.2343、2.4098、5.2382、30.7825
 公克，分別取12.7、7.3、5.2、6.8、10.6毫克進行檢驗已滅失
 )、甲基安非他命2小包(毛重分別為1.8797、1.9197公克，分別
 取5.7、14.3毫克進行檢驗已滅失)、MDMA49顆(取5顆進行檢驗
 已滅失)及其所有供販賣上開毒品用之磅秤1臺、分裝袋1包等物
 。
二、羅鼎嵐（綽號柳丁、鐵支）明知甲基安非他命、亞甲基雙氧
    甲基安非他命(下稱MDMA，俗稱「搖頭丸」)、愷他命(即俗
    稱之「K他命」)分別係毒品危害防制條例第2條第2項第2、3
    款所定之第二、三級毒品，其中第二級毒品不得持有、販賣
    ，第三級毒品則不得販賣，竟分別基於販賣第二級毒品甲基
    安非他命、MDMA及第三級毒品愷他命以營利之犯意，以其所
    有之UTEC廠牌白色手機插用門號0000000000SIM卡為連絡工
    具，於下列時、地，分別販賣第2級毒品甲基安非他命、第2
    級毒品MDMA 、第3級毒品愷他命:
(一)販賣甲基安非他命部份
   1、於99年5月6日21時38分許，持用0000000000門號手機與古
      敏涼所持用之0000000000門號手機聯繫交易甲基安非他命
      事宜後，羅鼎嵐即在臺中市○區○○街之居所附近，以
      1000元之代價，販賣甲基安非他命1小包予古敏涼。
   2、於99年5月17日2時2分許，持用0000000000門號手機與古
      敏涼所持用之0000000000門號手機聯繫交易甲基安非他命
      事宜後，羅鼎嵐即在當時位於臺中市○○路與民族路口之
      居所附近，以500元之代價，販賣甲基安非他命1小包予古
      敏涼。
(二)販賣MDMA及愷他命部份
   1、於99年5月14日0時59分許，持用0000000000門號手機與黃
      立誠(綽號「阿誠」、「誠哥」)所持用之0000000000號手
      機聯繫交易MDMA事宜後，羅鼎嵐即在臺中市○○區○○路
      1段之居所附近，以600元之代價，販賣1顆MDMA予黃立誠
      。
   2、於99年5月16日2時41分-3時52分許，持用0000000000門號
      手機與黃立誠所持用之0000000000號手機聯繫交易MDMA事
      宜後，羅鼎嵐即在上開居所附近，以1100元(檢察官誤載
      為1200元)之代價，販賣2顆MDMA予黃立誠。
   3、於99年5月19日1時26分許，持用0000000000門號手機與黃
      立誠所持用之0000000000號手機聯繫交易毒品事宜後，羅
      鼎嵐即在上開居所附近，以500元之代價，販賣愷他命1小
      包予黃立誠。
   4、於99年6月25日0時10分許，持用0000000000門號手機與黃
      立誠所持用之0000000000號手機聯繫交易毒品事宜後，羅
      鼎嵐即在上開居所附近，以600元之代價，販賣1顆MDMA予
      黃立誠，同時以500元之代價，販賣愷他命1小包予黃立誠
      。
   嗣於99年6月30日，經台灣台中地方法院檢察署檢察官指揮警
   方拘提羅鼎嵐到案，並在羅鼎嵐位於臺中市○○區○○路200
   號6樓602室之居所內，扣得甲基安非他命1小包(毛重0.3765
   公克，取10.7毫克進行檢驗已滅失)、MDMA半顆(淨重0.1280
   公克)、愷他命3小包(毛重分別為1.6805、1.7207、4.1523公
   克，分別取8、7.6、8.9毫克進行檢驗已滅失)及其所有之供
   販賣上開毒品用之UTEC廠牌白色手機壹支（含門號000000000
   00SIM卡)、磅秤1臺、夾鏈袋1包、稀釋愷他命用之白色粉末2
   小包(此為供愷他命用)等物。
三、案經臺中市警察局移送臺灣臺中地方法院檢察署檢察官偵查
    起訴。
    理    由
一、證據能力：
(一)證人羅鼎嵐(對被告黃棋偉而言)、賴俊瑋、林慶霖、江苑慈
    、徐啟豪、古敏涼、黃立誠等人於偵查中經具結之證言，當
    事人均不爭執其等之證據能力，且被告及其辯護人未請求交
    互詰問或對質，又核卷內資料查無顯不可信之情形，依刑事
    訴訟法第159條之1第2項規定，均認有證據能力，當得作為
    證據。
(二)按被告以外之人於審判外之陳述，雖不符前4條之規定，而
    經當事人於審判程序同意作為證據，法院審酌該言詞陳述或
    書面陳述作成時之情況，認為適當者，亦得為證據。當事人
    、代理人或辯護人於法院調查證據時，知有第159條第1項不
    得為證據之情形，而未於言詞辯論終結前聲明異議者，視為
    有前項之同意，刑事訴訟法第159條之5定有明文。立法意旨
    在於傳聞證據未經當事人之反對詰問予以核實，原則上先予
    排除，惟若當事人已放棄詰問或未聲明異議，基於證據資料
    愈豐富，愈有助於真實發現之理念，且強化言詞辯論主義，
    法院自可承認該傳聞證據例外有證據能力。經查，本案檢察
    官、被告及辯護人，對本判決所引用之下列其餘各項證據之
    證據能力，均不爭執，復未於言詞辯論終結前聲明異議，本
    院審酌各該證據作成時之情形，亦無違法或不當取證之瑕疵
    ，且均與本案之事實有關，認以之作為本案之證據亦無不適
    當之情形，應認下列各項證據均有證據能力。
二、訊據被告黃棋偉對於上開犯罪事實一之犯行於偵審中坦承不
    諱，且：
(一)其所坦承之犯罪事實一(一)1部分，核與證人羅鼎嵐於偵查
    中證稱：99年5月12日11時50分與被告之交易情形為：「我
    有去10樓，這次是買安非他命，一個半是指一個半錢的，所
    以是3000元，貨在中華路附近他之前住的地方10樓交給我，
    當時我們住離一小段距離而已，約2、300公尺，這次有交易
    。」等語相符（99偵15385第102-103頁）。又有其等2人於
    99年5月12日11時50分41秒由黃棋偉0000000000（B）發話，
    羅鼎嵐000 0000000（A）受話：（99偵15382（一）第84 頁
    ）A：「你那邊應有盡有了哦。」B：「沒啦。」A：「那一
    個半有沒有。」B：「有是有啦，但是我在回人電話，你過
    來啊。」A：「哦，好。」之2人交易甲基安非他命之通訊監
    察譯文在卷足憑。
(二)其所坦承之犯罪事實一(一)2部分，核與證人羅鼎嵐於偵查
    中證稱：99年5月12日晚上8時40分與被告之交易情形為：「
    這次是要跟他拿安非他命，這次有買到，我有過去肯德雞，
    這次買一公克。」等語（99偵15385第103頁）、於警詢中供
    稱：「99年5月12日20時40分10秒電話內容，是我打電話給
    綽號大摳仔（即被告）的電話0000000000，向他購買安非他
    命新台幣1500元，有交易完成。」等語（同上偵卷第37頁）
    相符。又有其等2人於99年5月12日20時40分10秒由黃棋偉
     0000000000（B）受話，羅鼎嵐000 0000000（A）發話：（
    99偵1538 2（一）第84頁）A：「你那邊有了嗎？。」B：「
    有啦。」A：「和上次一樣嗎？」B：「不，不一樣，你過來
    肯德雞這。」之2人交易甲基安非他命之通訊監察譯文在卷
    足憑。
(三)其所坦承之犯罪事實一(一)3部分，核與證人賴俊瑋於偵查
    中證稱：99年6月7日與被告黃棋偉交易之情形為：「買安非
    他命1000元，．．．，地點在青海路跟漢口路那邊，他開車
    ，....。」等語相符（99偵15382（一）第166頁）。又有其
    等2人於99年6月7日8時8分6秒由賴俊瑋0000000000（B）發
    話，黃棋偉0000000000（A）受話：（99偵1538 2（一）第
    93頁）B：「我先拿五百給你，回來之後可能還會在找。」A
    ：「哦，那你在青海和漢口路那。」B：「好，我停在對面
    這。及於99年6月7日8時11分15秒由黃棋偉0000000000（A）
    發話，賴俊瑋0000000000（B）受話：（99偵15382（一）第
    93頁）B：「你過來青海這。」A：「好，你下車，我走到對
    面了。」B：「好、好。」之2人交易甲基安非他命之通訊監
    察譯文在卷足憑。
(四)其所坦承之犯罪事實一(一)4部分，核與證人林慶霖於偵查
    中證稱：於99年6月9日與被告黃棋偉之交易情形為：「這是
    我要去跟黃棋偉買安非他命，交易地點在青海路與漢口路，
    我買4分之1克，4個人就是4分之1的意思，1500元，買來後
    自己吃沒有剩。他沒有騙我，他真的是賣我毒品。」等語相
    符（99偵15382（二）第23-24頁）。又有其等2人於99年6月
    9日11時11分21秒由林慶霖0000000000（B）發話，黃棋偉00
    00000000（A）受話：（99偵15382（一）第93-94頁）B：「
    你在哪？我去找你，青海和漢口那嗎？」A：「你二十分鐘
    內對到嗎？」B：「會啦，四個人啦，加四個人啦。」A：「
    好啦。」之2人交易甲基安非他命之通訊監察譯文在卷足憑
    。
(五)其所坦承之犯罪事實一(一)5部分，核與證人賴俊瑋於偵查
    中證稱：於99年6月13日與被告黃棋偉之交易情形為：「買
    安非他命，地點在精誠路與大業路口，這次我一個人過去，
    四個人指的是安非他命，這是黃棋偉給我們的代號指的就是
    安非他命，不是指數量，這次也是買1000元，都是下車才問
    買多少，我這次開計程車去，我是開計程車。」等語相符（
    99偵15382（一）第167頁）。又有其等2人99年6月13日0時
    12分12秒由賴俊瑋0000000000（B）發話，黃棋偉000000000
     0（A）受話：（99偵15382（一）第95頁）B：「我到了。
     」A：「怎樣？」B：「四個人。」A：「好，我下去。」及
    99年6月13日0時22分13秒由賴俊瑋0000000000（B）發話，
    黃棋偉0000000000（A）受話：]99偵15382（一）第95頁）A
    ：「你在哪裡？」B：「我在大業路上面啊，在一棟大樓這
    ，我開小黃啦，車頂燈沒有亮的。」A：「沒看到你啊。」
    B：「我下車看，啊，再過來一下啦。」之2人交易甲基安非
    他命之通訊監察譯文在卷足憑。
(六)其所坦承之犯罪事實一(一)6部分，核與證人羅鼎嵐於偵查
    中證稱：99年6月29日與被告之交易情形為：「最近一次99
    年6月29日跟他買，安非他命是在凌晨3、4點跟他買。」等
    語相符(99偵15385第95頁）。
(七)其所坦承之犯罪事實一(二)1部分，核與證人江苑慈於偵查
    中證稱：99年6月6日與被告黃棋偉之交易情形為：「.. 貢
    丸湯是指搖頭丸，代號常在換，四碗是指四顆，one指的是
    悠勝美地汽車旅館一店，我們被派去那邊喝酒，他要我過去
    ，但因為我正在那邊坐檯不能離開，請他過來，38是指房號
    308。應該跟我跟他交易。一顆不是400就是500。買回來之
    後給客人服用。當下我沒有吃。」等語大致相符（99偵1538
    2（二）第5-6頁）。又有其等2人99年6月6日8時13分18秒由
    江苑慈0000000000（B）發話，黃棋偉0000000000（A）受話
    ：B：「四碗貢丸湯。」A：「妳在哪裡？但是我只有三而已
    咧。」B：「我在ONE啊，沒關係，但是要快，我很急。」、
    99年6月6日8時18分48秒由江苑慈0000000000（B）發話，黃
    棋偉0000000000（A）受話：A：「妳可不可以過來，我在金
    錢豹後面的世界之星。」、B：「我不知道在哪，你來啦。
    」、（3）99年6月6日8時36分8秒由黃棋偉0000000000（A ）
    發話，江苑慈0000000000（B）受話：A：「幾號？」B：「
    38。」之2人交易MDMA之通訊監察譯文在卷足憑。
(八)其所坦承之犯罪事實一(二)2部分，核與證人羅鼎嵐於偵查
    中證稱：99年6月中旬與被告黃棋偉之交易情形為：「...
    二級毒品MDMA半顆（含袋重0.34公克）是我於99年6月中旬
    （正確日期我忘記了）約晚上11-12點許，在我住所樓下（
    臺中市○○路200號前），向綽號「大摳仔」之男子，以新
    臺幣700元購買2顆...。」等語（99偵15385第14頁）及本院
    為相同供述大致符合。雖被告黃棋供承記得賣給證人羅鼎嵐
    是1顆等語，然證人羅鼎嵐自始至終均稱係2顆，並無誤認之
    情，反觀被告黃棋偉則有記憶不清之情，是此部分應以證人
    羅鼎嵐所述為準，附此敘明。
(九)其所坦承之犯罪事實一(三)1部分，核與證人羅鼎嵐於偵查
    對其等2人99年5月6日通訊監察譯文證稱：「...，向他購
    買K他命新台幣2千元約5-6公克，..他約我在我原本承租的
    住所前（臺中市○○路與民族路口）交易完成。」、「跟黃
    棋偉拿K他命。白的是指K他命，...。」等語相符（（99偵
    15385第17頁；99偵15382（二）第62頁）。又有其等2人99
    年5月6日0時9分42秒由黃棋偉0000000000（B）發話，羅鼎
     嵐0000000000（A）受話：（99偵15382（一）第84頁）A：
     「你說要二千哦。」B：「對啊。」A：「那你幫我拿白的
     。」B：「你什麼時候到？」A：「附近啊。」B：「我已經
     到了。」A：「幹，好、好。」之2人交易愷他命之通訊監
     察譯文在卷足憑。
(十)其所坦承之犯罪事實一(三)2部分，核與證人徐啟豪於警訊
    中供稱：99年6月14日當天是在上夜班一直到快下班前，伊
    打給被告要向他購買70公克K他命，被告說只剩下30公克，
    伊就下班後去臺中市○○○道路旁有一間全聯福利社對面等
    被告交易K他命，後來伊以新台幣1萬1千元左右購得K他命30
    公克，交易時上他的車在車內交易等語（99偵15382第140頁
     ）、於檢察官偵查時亦為相同之證述(同上卷第154頁、99
    偵15382卷二第6頁）均相符。又有其等2人99年6月14日6時
    47分24秒由徐啟豪0000000000（B）發話，黃棋偉000000000
    0受話：（99偵15382（一）第96頁）A：「白的你要多少？
     」B：「七十張吧。」A：「我這邊頂多三十啦，我再幫你
    準備七十張啦。」B：「那我下班後過去啦。」A：「好啦好
    啦。」之2人交易愷他命之通訊監察譯文在卷足憑。
(十一)其所坦承之犯罪事實一(三)3部分，核與證人羅鼎嵐於偵
      查中，證稱：「... 扣案的 K 他命也是有青海路與文心
     路那邊，是被抓前一天下午4、5點時，這次買10克3000元
     。」等語相符（99偵15382（二）第62頁）。
此外，並有扣案之愷他命5小包、甲基安非他命2小包、MDMA49顆
及其所有供販賣上開毒品用之磅秤1臺、分裝袋1包等物附卷可稽
，而上開毒品物，經送慈濟大學濫用藥物檢驗中心驗定，確係分
屬愷他命、甲基安非他命及MDMA，其結果為：愷他命5小包(毛重
分別為5.2301、5.2343、2.4098、5.2382、30.7825公克，分別
取12.7、7.3、5.2、6.8、10.6毫克進行檢驗已滅失)、甲基安非
他命2小包(毛重分別為1.8797、1.9197公克，分別取5.7、14.3
毫克進行檢驗已滅失)、MDMA49顆(取5顆進行檢驗已滅失)，有該
檢驗中心99年7月8日慈大藥字第99070803號函及附件在卷可憑。
足徵被告黃棋偉自白販賣第二、三級毒品等情核與事實相符。
三、訊據被告羅鼎嵐對於上開犯罪事實二之犯行於偵審中坦承不
    諱，且：
(一)其所坦承之犯罪事實二(一)1、2部分，核與證人古敏涼於偵
    查中證稱：（1）99年5月16日與被告羅鼎嵐之交易情形為：
    「師傅是指安非他命，．．在我家門口。我都買1000或1000
    多，他來都一個人來，他是騎機車來。．．」；（2）99 年
    5月17日與被告羅鼎嵐之交易情形為：「買安非他命500 ，
    因為沒錢，．買500．．．，地點不太記得，應該是全家便
    利商店旁邊一間早餐店，我不知他住那邊，是現金給他，買
    的毒品用完了。」等語相符（99偵15382（一）第165頁）。
    又有其等2人（1）99年5月6日21時38分44秒由羅鼎嵐000000
    0000（A）發話，古敏涼0000000000（B）受話：A：「你可
    以叫師父多帶幾個嗎？」B：「這個我不知道怎麼跟你講耶
    ，我人在外面啦，我等一下再打給你。」；（2）99年5月
    17日2時2分0秒由羅鼎嵐0000000000（A）發話，古敏涼0000
    000000（B）受話：B：「你那方便嗎？我只有五百哩。」A
    ：「五百哦，好啊，你來我家樓下啊。」B：「好。」之2人
    交易甲基安非他命之通訊監察譯文在卷足憑。
(二)其所坦承之犯罪事實二(二)1-4部分，核與證人黃立誠於偵
    查中證稱：（1）「剛開始他教我上面是衣服，下面是褲子
    ，衣服指的是搖頭丸，褲子指的是K他命，貓咪指的是搖頭
    丸。紅的也是搖頭丸，成份或級數不一樣。貓咪外觀顏色有
    紅色、藍色，紅的也是搖頭丸上面沒有圖案。」;（2）99年
    5月14日與被告羅鼎嵐之交易情形為：「這通是要買搖頭丸
    ，貓咪跟紅的都是指搖頭丸，後來只有送一顆搖頭丸來，一
    、二個小時後送到我家路口，收650或600元，他一個人騎車
    來，是送貓咪。」;（3）99年5月16日與被告羅鼎嵐之交易
    情形為：「是買一顆貓咪一顆紅的，這次也是送到我家路口
    ，我家就在華登飯店附近，這次他算我一顆550二顆拿1100
    元。」;（4）99年5月19日證稱：「當天應該沒有貓咪，應
    該有交易一小包K他命500元。我當天有喝酒貓咪缺貨有交易
    一小包K他命。」;（5）99年6月25日證稱：「買K他命一小
    包跟搖頭丸一顆，K他命一包500元，搖頭丸600元，這次是
    送到家路口，本來約要送到店樓下，後來等很久，請他送到
    我家路口。」等語相符（99偵15385第92-93頁）。又有其等
    2人（1）99年5月14日0時59分8秒由黃立誠0000000000（B）
    發話，羅鼎嵐0000000000（A）受話：B：「你知道我是誰吧
    ，你那有貓咪嗎？」A：「有啊。」B：「我要一個貓咪和一
    個紅的。」A：「二個貓咪啦，只有這樣。」B：「但是我和
    朋友要的。」A：「不然我問看看別人有沒有其他的。」B：
    「好，要快一點哦，到了打我原本的電話哦。」;（2）99年
    5月16日2時41分34秒由黃立誠0000000000（B）發話，羅鼎
    嵐0000000000（A）受話：B：「你要拿來給我嗎？」A：「
    要什麼的？」B：「就上次一樣啊，一個貓咪和一個紅的，
    快一點哦，不然就要休息了。」A：「好。」;（3）99年5月
    16日3時52分35秒由羅鼎嵐0000000000（A）發話，黃立誠
    0000000000（B）受話：A：「我到門口了。」B：「到哪個
    ？華登飯店哦。」A：「對啊。」B：「好，我走過去了。」
    A：「是往那個向方走來？」B：「山西路啊。」A：「好、
    好。」;（4）99年5月19日1時26分57秒由黃立誠0000000000
   （B）發話，羅鼎嵐0000000000（A）受話：B：「鐵支，你那
    有貓咪嗎？」A：「我打給朋友問問看。」;（5）99年6月
    25日0時10分38秒由黃立誠0000000000（B）發話，羅鼎嵐
    0000000000（A）受話：B：「上面和下面各一啦。」A：「
    上面的要六哦，如果兩個的話是五百五。」B：「沒關係啦
    ，先六啦，下面的是一一對吧，份量給足一點哦，來店裡吧
    。」A：「好、好。」之2人交易販賣MDMA及K他命之通訊監
    察譯文在卷足憑（99偵15385第26頁）。
此外，並有甲基安非他命1小包、MDMA半顆、愷他命3小包及其所
有之供販賣上開毒品用之UTEC廠牌白色手機壹支（含門號000000
00000SIM卡)、磅秤1臺、夾鏈袋1包、稀釋愷他命用之白色粉末2
小包(此為供愷他命用)等物扣案可稽。而上開毒品，經送慈濟大
學濫用藥物檢驗中心驗定，確係分屬甲基安非他命、MDMA、愷他
命，其結果為：甲基安非他命1小包(毛重0.3765公克，取10.7毫
克進行檢驗已滅失)、MDMA 半顆(淨重0.1280公克)、愷他命3小
包(毛重分別為1.6805、1.7207、4.1523公克，分別取8、7.6、
8.9毫克進行檢驗已滅失)，有該檢驗中心99年7月8日慈大藥字第
9907080２號函及附件在卷可憑（99偵15385第118頁）。足徵被
告羅鼎嵐自白販賣第二、三級毒品等情核與事實相符。
四、按販賣毒品之所謂販賣行為，須行為人主觀上有營利意圖，
    且客觀上有販入或賣出毒品行為，即足構成，至於實際上是
    否已經獲利，則非所問（最高法院93年度台上字第1651號判
    決參照）。且衡諸我國查緝毒品甲基安非他命、MDMA及愷他
    命之施用或販賣一向執法甚嚴，又科以重度刑責，且販賣上
    開毒品既係違法行為，當非可公然為之，亦無公定價格，且
    容易分裝並增減份量，而每次買賣之價量，可能隨時依雙方
    關係深淺、資力、需求量及對行情之認知、來源是否充裕、
    查緝是否嚴謹、購買者被查獲時供述購買對象之可能風險之
    評估等情形，而異其標準，非可一概而論；販賣之人從價差
    或量差中牟利之方式雖異，其意圖營利之販賣行為則同一。
    且上開毒品取得不易，倘若非有利可圖，一般人當無干冒重
    度刑責而提供上開毒品給他人之可能。況被告黃棋偉與其上
    開買受毒品之證人間並無特殊之親屬情誼，則被告黃棋偉倘
    非有利可圖，應無平白費時、費力而為前揭交付上開毒品予
    上開買受證人之理，顯見被告黃棋偉在主觀上確具有營利之
    販賣意圖，允無疑義。而被告羅鼎嵐於偵查時更供承：賣愷
    他命1公克賺1、200元，MDMA1顆賺150元，甲基安非他命1公
    克買1700、1800元，0.4公克賣1000元等語（99年度偵字第
    15385號卷第102頁）其主觀上具有營利之販賣意圖，客觀上
    除了有販出外，並因此而獲有利潤，更無疑義。
五、查甲基安非他命、MDMA（俗稱「搖頭丸」)、愷他命(俗稱之
    「K他命」)分別係毒品危害防制條例第2條第2項第2、3 款
    所定之第二、三級毒品，其中第二級毒品甲基安非他命、MD
    MA不得非法持有、販賣，第三級毒品愷他命純質淨重19公克
    以下，不得非法販賣，達純質淨重20公克以上，則不得非法
    持有、販賣。是核被告黃棋偉犯罪事實一（一）（即附表一
    編號1-6）所示販賣甲基安非他命6次之犯行，均係犯毒品危
    害防制條例第4條第2項之販賣第二級毒品罪；犯罪事實一（
    二）（即附表一編號7、8）所示販賣MDMA2次之犯行，均係
    犯毒品危害防制條例第4條第2項之販賣第二級毒品罪；犯罪
    事實一（三）（即附表一編號9-11）所示販賣愷他命3次犯
    行，均係犯毒品危害防制條例第4條第3項之販賣第三級毒品
    罪。被告黃棋偉其各次持有第二級毒品甲基安非他命、MDMA
    之低度行為，及持有愷他命純質淨重20公克以上之低度行為
    ，分別為各次販賣第二級毒品甲基安非他命、MDMA、愷他命
    之高度行為所吸收，均不另論罪。核被告羅鼎嵐犯罪事實二
    （一）（即附表二編號1、2）所示販賣甲基安非他命2次之
    犯行，均係犯毒品危害防制條例第4條第2項之販賣第二級毒
    品罪；犯罪事實二（二）1、2、4（即附表二編號3、4、6）
    所示販賣MDMA3次之犯行，均係犯毒品危害防制條例第4條第
    2項之販賣第二級毒品罪；犯罪事實二（二）3（即附表二編
    號5）所示販賣愷他命1次犯行，係犯毒品危害防制條例第4
    條第3項之販賣第三級毒品罪。被告羅鼎嵐各次持有第二級
    毒品甲基安非他命、MDMA之低度行為，分別為各次販賣第二
    級毒品甲基安非他命、MDMA之高度行為所吸收，均不另論罪
    。被告羅鼎嵐就犯罪事實二（二）4（即附表二編號6）所示
    之犯行，係以一行為同時、同地販賣第二、三級毒品MDMA、
    愷他命予黃立誠，為想像競合犯，應依刑法第55條規定，應
    從一重毒品危害防制條例第4條第2項之販賣第二級毒品罪處
    斷。又被告2人於於偵查中及本院審理時就上開各次販賣毒
    品之犯行，均自白犯罪，各合依毒品危害防制條例第17條第
    2項規定減輕其刑，除法定本刑為無期徒刑部分外，均減輕
    其刑。再參酌被告2人本件各次販賣毒品數量、金額均不多
    ，獲利亦非豐厚，應係因一時短於思慮，始致罹販賣第二級
    、第三級毒品之重典，在客觀上顯均可憫恕，若依上開減刑
    後，量處各該法定最低度刑，猶嫌過重，爰依刑法第59條規
    定，再均遞減輕其刑。被告2人上開犯行間，犯意各別，行
    為互殊，各應予分論併罰。
六、按被告犯應併合處罰之數罪，經法院以判決或裁定定其數罪
    之應執行刑確定者，該數罪是否執行完畢，均係以所定之應
    執行刑全部執行完畢為斷。在定應執行刑之前已先執行之有
    期徒刑之罪，因嗣後與他罪合併定執行刑，而由檢察官換發
    執行指揮書執行應執行刑者，前已執行之有期徒刑部分，僅
    應扣除，該罪宣告之刑不能認為已執行完畢。本件被告羅鼎
    嵐雖於98年間，曾因毒品案件經國防部中部地方軍事法院98
    年訴字第63號以被告涉犯3罪，經定應執行有期徒刑8月，被
    告並就上開犯罪提起上訴，嗣經國防部高等軍事法院就其中
    一罪判處有期徒刑3月確定，並送執行已於99年4月29日易科
    罰金執行完畢，但另外2罪則尚未執行等情，有台灣高等法
    院被告前案紀錄表及台灣高法院軍法案件紀錄表各一份在卷
    可按，則依上開說明，被告羅鼎嵐上開已易科罰金完畢自不
    能認為已執行完畢，是被告羅鼎嵐於本件犯罪時自尚無累犯
    之適用，公訴人誤認被告羅鼎嵐為累犯，自有未洽。至公訴
    意旨另以：被告羅鼎嵐於99年5月19日，在黃立誠上述居所
    附近，有以1100元之代價，販賣2顆MDMA予黃立誠之行為，
    因認被告羅鼎嵐另犯有毒品危害防制條例第4條第2項之販賣
    第二級毒品罪乙節。經查：證人黃立誠於偵查中係證稱：「
    當天應該沒有貓咪，應該有交易一小包K他命500元。我當天
    有喝酒貓咪缺貨有交易一小包K他命。」等語，已如上述，
    而貓咪係指MDMA，顯然2人就此並無交易，是被告羅鼎嵐此
    部分之犯行，尚屬不能證明，而檢察官認此部分與起訴有罪
    部分之販賣第3級毒品部分，為想像競合犯，屬裁判上一罪
    之關係，爰不另無罪之諭知。
七、爰審酌被告黃棋偉為國中畢業之智識程度、經濟勉可維持之
    生活狀況，被告羅鼎嵐為高職畢業、經濟勉可維持之生活狀
    況，其等2人均上開第2、3級毒品係戕害人身心之物，為貪
    圖不法利益，竟販賣予他人施用，危害社會治安及國民健康
    ，且販賣毒品為政府戮力查緝之罪，施用日久足以使施用者
    導致精神、性格異常，造成生命危險之生理成癮性及心理依
    賴性，惟念被告等2人各次販賣所得非多，數量均微，暨坦
    承犯行之犯後態度等一切情狀，分別量處如附表所示之刑，
    以資懲儆，並從輕量定應執行之刑，兼勵自新。
八、從刑部分：
(一)被告黃棋偉部分：
１、按以營利為目的販入毒品，經多次販賣後，持有剩餘毒品被
    查獲，其各次販賣毒品行為，固應併合處罰。惟該持有剩餘
    毒品之低度行為，應僅為最後一次販賣毒品之高度行為所吸
    收，不另論罪。則就該查獲之剩餘毒品，祇能於最後一次之
    販賣毒品罪宣告沒收銷毀，不得於各次販賣毒品罪均宣告沒
    收銷毀(最高法院97年度臺上字第4068號、97年度臺上字第
    3618號判決可資參照)。被告黃棋偉於上開查獲時地扣得之
    甲基安非他命2小包(毛重分別為1.8797、1.9197公克），除
    經送驗分別取5.7、14.3毫克進行檢驗已滅失而不能沒收及
    、MDMA45顆(扣得49顆，取5顆進行檢驗已滅失而不能沒收)
    為第二級毒品，應依毒品危害防制條例第18條第1項前段之
    規定，各於被告黃棋偉如附表一編號6、8最後一次販賣第二
    級毒品甲基安非他命、MDMA罪之項下，諭知沒收銷燬之及於
    定應執行時併宣告之；至於愷他命5小包(毛重分別為5.2301
    、5.2343、2.4098、5.2382、30.7825公克)，除經送驗分別
    取12.7、7.3、5.2、6.8、10.6毫克進行檢驗已滅失而不能
    沒收外，爰依刑法第38 條第1項第1款之規定，於附表一編
    號11項下，諭知沒收及定應執行時併宣告之。
２、扣案之磅秤1台、分裝袋1包等物，係被告黃棋偉所有，並供
    其犯如附表一所示之販賣第二、三級毒品犯行所用之物，業
    據被告黃棋偉供承在卷，爰依毒品危害防制條例第19條第1
    項規定，在被告黃棋偉所犯如附表一所示各次犯行項下，分
    別宣告沒收及定應執行時併宣告之。至於扣案之吸食吸管4
    支屬供被告施用毒品所用之物，而非供本件販賣所用之物，
    爰不為沒收之諭知。另外，扣案之手機3支並無證據顯示被
    告黃棋偉有以上開門號插用在該3支手機使用，且上開號000
    0000000、0000000000申設人均非被告黃棋偉及扣案插用之
    門號亦與本件被告販賣毒品無關，當不得諭知沒收，附此敘
    明。
３、毒品危害防制條例第19條第1項規定，犯販賣毒品罪者，其
    犯罪所得之財物均沒收之，係採義務沒收主義。故販賣毒品
    所得之對價，不問其中成本若干，利潤多少，均應全部諭知
    沒收，貫徹政府查禁煙毒之決心，以符立法本旨（最高法院
    91年度台上字第2419號判決要旨參照）。再者，毒品危害防
    制條例第19條第1項規定性質上係沒收之補充規定，其屬於
    本條所定沒收之標的，如得以直接沒收者，判決主文僅宣告
    沒收即可，不生「追徵其價額」或「以其財產抵償之」問題
    ，須沒收之標的全部或一部不能沒收時，始生「追徵其價額
    」或「以其財產抵償之」選項問題。而「追徵其價額」或「
    以其財產抵償之」係屬兩種選項，分別係針對現行貨幣以外
    之其他財產與現行貨幣而言。亦即，本規定所稱「追徵其價
    額」者，係指所沒收之物為金錢以外之其他財物而無法沒收
    時，因其實際價值不確定，應追徵其價額，使其繳納與原物
    相當之價額，並無以其財產抵償之問題。倘嗣後追徵其金錢
    價額，不得結果而須以其財產抵償者，要屬行政執行機關依
    強制執行之法律之執行問題，即無不能執行之情形，自毋庸
    諭知「或以其財產抵償之」。如不能沒收之沒收標的為金錢
    時，因價值確定，判決主文直接宣告「以其財產抵償之」即
    可，不發生追徵價額之問題（最高法院99 年度第5次刑事庭
    會議(二)參照）。是依上開說明，本件被告黃棋偉上開各次
    因販賣毒品所得之金額，雖均未扣案，仍應依毒品危害防制
    條例第19條第1項規定，分別於各該項下(如附表一所示)及
    定應執行時併宣告沒收，如全部或一部不能沒收時，以其財
    產抵償之。
(二)被告羅鼎嵐部分，依上開說明：
１、扣案之甲基安非他命1小包(毛重0.3765公克，經送驗取10.7
    毫克進行檢驗已滅失而不能沒收），及MDMA半顆(淨重0.128
    0公克)，為第二級毒品，應依毒品危害防制條例第18條第1
    項前段之規定，各於被告羅鼎嵐如附表二編號2、6最後一次
    販賣第二級毒品甲基安非他命、MDMA罪之項下，諭知沒收銷
    燬之及定應執行時併宣告之；至愷他命3小包(毛重分別為
    1.6805、1.7207、4.1523 公克，分別取8、7.6、8.9毫克進
    行檢驗已滅失而不能沒收)，爰依刑法第38條第1項第1款之
    規定，於附表二編號6項下，諭知沒收及定應執行時併宣告
    之。
２、扣案之磅秤1臺、夾鏈袋1包、UTEC廠牌白色手機壹支（含門
    號00000000000SIM卡）及稀釋愷他命用之白色粉末2小包等
    物，係被告羅鼎嵐所有，並供其犯如附表二所示之販賣第二
    、三級毒品犯行所用之物(其中稀釋愷他命用之白色粉末2小
    包，僅供愷他命用)業據被告羅鼎嵐供承在卷，爰依毒品危
    害防制條例第19條第1項規定，在被告羅鼎嵐所犯如附表二
    所示各次犯行項下，分別宣告沒收及定應執行時併宣告之。
    至於扣案之吸食器1組、摻有愷他命之香菸1支，為被告施用
    毒品所用之物，與本件無關，應由檢察官另行處理，爰不在
    本件中宣告沒收。
３、被告羅鼎嵐上開各次因販賣毒品所得之金額，雖均未扣案，
    仍應依毒品危害防制條例第19條第1項規定，分別於各該項
    下及定應執行時併宣告沒收，如全部或一部不能沒收時，以
    其財產抵償之。
據上論斷，應依刑事訴訟法第299條第1項前段，毒品危害防制條
例第4條第2項、第3項、第17條第2項、第18條第1項前段、第19
條第1項，刑法第11條、第55條、第59條、第38條第1項第1款、
第51條第5款，判決如主文。
本案經檢察官鐘祖聲到庭執行職務。
中    華    民    國    99    年    12    月    13    日
                  刑事第四庭    審判長法  官  吳進發
                                      法  官  高英賓
                                      法  官  李婉玉
以上正本證明與原本無異。
如不服本判決應於收受送達後10日內向本院提出上訴書狀，並應
敘述具體理由；其未敘述上訴理由者，應於上訴期間屆滿後20日
內向本院補提理由書（均須按他造當事人之人數附繕本）「切勿
逕送上級法院」。
                                      書記官  孫立文
中    華    民    國    99    年    12    月    13    日
 附表一：被告黃棋偉
┌──┬────┬─────────────┬────────────────────────────┐
│編號│犯罪行為│  罪                  名  │   宣        告        刑                               │
├──┼────┼─────────────┼────────────────────────────┤
│ 一 │如犯罪事│販賣第二級毒品            │處有期徒刑貳年。扣案磅秤1台、分裝袋1包，沒收；未扣案之販│
│    │實欄一( │                          │賣第二級毒品所得新臺幣參仟元沒收，如全部或一部不能沒收時│
│    │一)1    │                          │，以其財產抵償之。                                      │
│    │        │                          │                                                        │
│    │        │                          │                                                        │
│    │        │                          │                                                        │
├──┼────┼─────────────┼────────────────────────────┤
│ 二 │如犯罪事│販賣第二級毒品            │處有期徒刑貳年。扣案磅秤1台、分裝袋1包，沒收；未扣案之販│
│    │實欄一( │                          │賣第二級毒品所得新臺幣壹仟伍佰元沒收，如全部或一部不能沒│
│    │一)2    │                          │收時，以其財產抵償之。                                  │
│    │        │                          │                                                        │
│    │        │                          │                                                        │
├──┼────┼─────────────┼────────────────────────────┤
│ 三 │如犯罪事│販賣第二級毒品            │處有期徒刑貳年。扣案磅秤1台、分裝袋1包，沒收；未扣案之販│
│    │實欄一( │                          │賣第二級毒品所得新臺幣壹仟元沒收，如全部或一部不能沒收時│
│    │一)3    │                          │，以其財產抵償之。                                      │
│    │        │                          │                                                        │
│    │        │                          │                                                        │
├──┼────┼─────────────┼────────────────────────────┤
│四  │如犯罪事│販賣第二級毒品            │處有期徒刑貳年。扣案磅秤1台、分裝袋1包，沒收；未扣案之販│
│    │實欄一( │                          │賣第二級毒品所得新臺幣壹仟伍佰元沒收，如全部或一部不能沒│
│    │一)4    │                          │收時，以其財產抵償之。                                  │
│    │        │                          │                                                        │
│    │        │                          │                                                        │
├──┼────┼─────────────┼────────────────────────────┤
│五  │如犯罪事│販賣第二級毒品            │處有期徒刑貳年。扣案磅秤1台、分裝袋1包，沒收；未扣案之販│
│    │實欄一( │                          │賣第二級毒品所得新臺幣壹仟元沒收，如全部或一部不能沒收時│
│    │一)5    │                          │，以其財產抵償之。                                      │
│    │        │                          │                                                        │
│    │        │                          │                                                        │
├──┼────┼─────────────┼────────────────────────────┤
│六  │如犯罪事│販賣第二級毒品            │處有期徒刑貳年。扣案之第二級毒品甲基安非他命貳小包(毛重 │
│    │實欄一( │                          │分別為1.8797、1.9197公克，分別取5.7、14.3毫克進行檢驗已 │
│    │一)6    │                          │滅失而不沒收)，均沒收銷燬之；扣案磅秤1台、分裝袋1包，沒 │
│    │        │                          │收；未扣案之販賣第二級毒品所得新臺幣參仟元沒收，如全部或│
│    │        │                          │一部不能沒收時，以其財產抵償之。                        │
│    │        │                          │                                                        │
│    │        │                          │                                                        │
│    │        │                          │                                                        │
│    │        │                          │                                                        │
│    │        │                          │                                                        │
├──┼────┼─────────────┼────────────────────────────┤
│七  │如犯罪事│販賣第二級毒品            │處有期徒刑貳年。扣案磅秤1台、分裝袋1包，沒收；未扣案之販│
│    │實欄一( │                          │賣第二級毒品所得新臺幣壹仟貳佰元沒收，如全部或一部不能沒│
│    │二)1    │                          │收時，以其財產抵償之。                                  │
│    │        │                          │                                                        │
│    │        │                          │                                                        │
├──┼────┼─────────────┼────────────────────────────┤
│八  │如犯罪事│販賣第二級毒品            │處有期徒刑貳年。扣案之MDMA44顆，均沒收銷燬之；扣案磅秤1 │
│    │實欄一( │                          │台、分裝袋1包，沒收；未扣案之販賣第二級毒品所得新臺幣柒 │
│    │二)2    │                          │佰元沒收，如全部或一部不能沒收時，以其財產抵償之。      │
│    │        │                          │                                                        │
│    │        │                          │                                                        │
├──┼────┼─────────────┼────────────────────────────┤
│九  │如犯罪事│販賣第三級毒品            │處有期徒刑壹年陸月。扣案磅秤1台、分裝袋1包，沒收；未扣案│
│    │實欄一( │                          │之販賣第三級毒品所得新臺幣貳仟元沒收，如全部或一部不能沒│
│    │三)1    │                          │收時，以其財產抵償之。                                  │
│    │        │                          │                                                        │
├──┼────┼─────────────┼────────────────────────────┤
│十  │如犯罪事│販賣第三級毒品            │處有期徒刑壹年陸月。扣案磅秤1台、分裝袋1包，沒收；未扣案│
│    │實欄一( │                          │之販賣第三級毒品所得新臺幣壹萬壹仟元沒收，如全部或一部不│
│    │三)2    │                          │能沒收時，以其財產抵償之。                              │
│    │        │                          │                                                        │
├──┼────┼─────────────┼────────────────────────────┤
│十一│如犯罪事│販賣第三級毒品            │處有期徒刑壹年陸月。扣案之第三級毒品愷他命伍小包(毛重分 │
│    │實欄一( │                          │別為5.2301、5.2343、2.4098、5.2382、30.7825公克，分別取 │
│    │三)3    │                          │12.7、7.3、5.2、6.8、10.6毫克進行檢驗已滅失而不沒收）、 │
│    │        │                          │磅秤1台、分裝袋1包，均沒收；未扣案之販賣第三級毒品所得新│
│    │        │                          │臺幣參仟元沒收，如全部或一部不能沒收時，以其財產抵償之。│
│    │        │                          │                                                        │
├──┼────┼─────────────┼────────────────────────────┤
 附表二：被告羅鼎嵐
┌──┬────┬─────────────┬────────────────────────────┐
│編號│犯罪行為│  罪                  名  │   宣        告        刑                               │
├──┼────┼─────────────┼────────────────────────────┤
│ 一 │如犯罪事│販賣第二級毒品            │處有期徒刑貳年。扣案磅秤壹臺、夾鏈袋壹包及UTEC廠牌白色手│
│    │實欄二  │                          │機壹支（含門號00000000000SIM卡)，均沒收；未扣案之販賣毒 │
│    │(一)1   │                          │品所得新臺幣壹仟元沒收，如全部或一部不能沒收時，以其財產│
│    │        │                          │抵償之。                                                │
│    │        │                          │                                                        │
├──┼────┼─────────────┼────────────────────────────┤
│二  │如犯罪事│販賣第二級毒品            │處有期徒刑貳年。扣案之第二級毒品甲基安非他命壹小包(毛重 │
│    │實欄二  │                          │0.3765公克，取10.7毫克進行檢驗已滅失而不沒收)沒收銷燬之 │
│    │(一)2   │                          │；扣案磅秤壹臺、夾鏈袋壹包及UTEC廠牌白色手機壹支（含門號│
│    │        │                          │00000000000SIM卡)，均沒收；未扣案之販賣毒品所得新臺幣伍 │
│    │        │                          │佰元沒收，如全部或一部不能沒收時，以其財產抵償之。      │
│    │        │                          │                                                        │
│    │        │                          │                                                        │
├──┼────┼─────────────┼────────────────────────────┤
│三  │如犯罪事│販賣第二級毒品            │處有期徒刑貳年。扣案之磅秤壹臺、夾鏈袋壹包及UTEC廠牌白色│
│    │實欄二  │                          │手機壹支（含門號00000000000SIM卡)，均沒收；未扣案之販賣 │
│    │(二)1   │                          │毒品所得新臺幣陸佰元沒收，如全部或一部不能沒收時，以其財│
│    │        │                          │產抵償之。                                              │
│    │        │                          │                                                        │
├──┼────┼─────────────┼────────────────────────────┤
│四  │如犯罪事│販賣第二級毒品            │處有期徒刑貳年。扣案之磅秤壹臺、夾鏈袋壹包及UTEC廠牌白色│
│    │實欄二  │                          │手機壹支（含門號00000000000SIM卡)，均沒收；未扣案之販賣 │
│    │(二)2   │                          │毒品所得新臺幣壹仟壹佰元沒收，如全部或一部不能沒收時，以│
│    │        │                          │其財產抵償之。                                          │
│    │        │                          │                                                        │
├──┼────┼─────────────┼────────────────────────────┤
│五  │如犯罪事│販賣第三級毒品            │處有期徒刑壹年陸月。扣案白色粉末貳小包、磅秤壹臺、夾鏈袋│
│    │實欄二  │                          │壹包及UTEC廠牌白色手機壹支（含門號00000000000SIM卡)，均 │
│    │(二)3   │                          │沒收；未扣案之販賣毒品所得新臺幣伍佰元沒收，如全部或一部│
│    │        │                          │不能沒收時，以其財產抵償之。                            │
│    │        │                          │                                                        │
├──┼────┼─────────────┼────────────────────────────┤
│六  │如犯罪事│販賣第二級毒品            │處有期徒刑貳年。扣案之MDMA半顆(淨重0.1280公克)，沒收銷燬│
│    │實欄二  │                          │之；扣案之第三級毒品愷他命小包(毛重分別為1.6805、1.720│
│    │(二)4   │                          │7、4. 1523公克，分別取8、7.6、8.9毫克進行檢驗已滅失而不 │
│    │        │                          │沒收)、白色粉末貳小包、磅秤壹臺、夾鏈袋壹包及UTEC廠牌白 │
│    │        │                          │色手機壹支（含門號00000000000SIM卡)，均沒收；未扣案之販 │
│    │        │                          │賣毒品所得新臺幣壹仟壹佰元沒收，如全部或一部不能沒收時，│
│    │        │                          │以其財產抵償之。                                        │
├──┼────┼─────────────┼────────────────────────────┤

司法院資訊處製作；財團法人民間司法改革基金會備份。
